臺灣桃園地方法院刑事判決
111年度審易緝字第16號
公  訴  人  臺灣桃園地方檢察署檢察官 
被      告  莊文宏


上列被告因竊盜案件，經檢察官提起公訴（110年度偵字第2277
號），被告於本院準備程序中就被訴事實為有罪之陳述，經告知
簡式審判程序之旨，並聽取意見後，裁定改依簡式審判程序審理
，判決如下：
    主  文
莊文宏共同犯刑法第三百二十一條第一項第三款之竊盜罪，處有
期徒刑柒月。未扣案之犯罪所得新臺幣柒仟柒佰捌拾捌元沒收，
於全部或一部不能沒收或不宜執行沒收時，追徵其價額；又共同
犯刑法第三百二十一條第一項第三、四款之竊盜罪，處有期徒刑
捌月。未扣案之犯罪所得新臺幣參仟柒佰陸拾貳元沒收，於全部
或一部不能沒收或不宜執行沒收時，追徵其價額。應執行有期徒
刑拾月。
　　事  實
一、莊文宏與邱國興（所涉犯行業經本院以110年度審原易字第1
    37號判決）共同意圖為自己不法所有，基於竊盜之犯意聯絡
    ，於民國109年10月18日凌晨3時40分許，由邱國興駕駛車牌
    號碼0000-00號自用小客車搭載莊文宏，前往莊文宏所知悉
    位於桃園市○○區○道○號北向72公里高原交流道工程施工工地
    內（下稱本案工地），由莊文宏持客觀上可為兇器之電線剪
    ，剪斷該工地內由林千堯所管領數量不詳之電纜線後，再由
    邱國興負責搬運上車而竊取之，得手後隨即離開現場。
二、莊文宏、邱國興食髓知味，復再於109年10月19日凌晨3時許
    ，夥同江建豐（所涉犯行業經本院以110年度審原易字第137
    號判決）共同意圖為自己不法所有，基於竊盜之犯意聯絡，
    由邱國興駕駛前開自用小客車搭載莊文宏、江建豐再度前往
    本案工地，並持客觀上可為兇器之電線剪，剪斷本案工地內
    數量不詳之電纜線後，搬運上車而竊取之，得手後隨即離開
    現場。嗣經林千堯發現本案工地內之電纜線遭竊而報警處理
    ，經警調取現場及路口監視錄影畫面而循線查悉上情。
三、案經林千堯訴由內政部警政署國道公路警察局第六公路警察
    大隊報告臺灣桃園地方檢察署偵查起訴。
　　理  由
一、被告莊文宏所犯各罪，均為死刑、無期徒刑、最輕本刑3年
    以上有期徒刑或高等法院管轄第一審案件以外之罪，而被告
    於本院程序中，就被訴事實均為有罪之陳述，經本院告知簡
    式審判程序意旨，並聽取當事人及辯護人之意見後，依刑事
    訴訟法第273條之1第1項之規定合議裁定由受命法官獨任進
    行簡式審判程序。
二、上揭事實，業據被告莊文宏於警詢、檢察事務官詢問、本院
    訊問、準備程序及審理中均坦承不諱【見臺灣桃園地方檢察
    署110年度偵字第2277號卷（下稱偵字卷）第9-18頁、第305
    -307頁、本院111年度審易緝字第16號卷（下稱本院審易緝
    字卷）第47-49頁、第75-79頁、第81-85頁】，核與共犯邱
    國興、江建豐於警詢、檢察事務官詢問、本院準備程序及審
    理中之證述；證人即告訴人林千堯、證人詹有璿、吳雅雯於
    警詢中證述之情節相符（見偵字卷第21-24頁、第305-307頁
    、第25-28頁、第349-350頁、第29-30頁、第31-32頁、第33
    -35頁）。此外，復有變賣贓物所得明細、現場照片、現場
    監視器畫面截圖、國道三號增設高原交流道工程(第B44標)
    電纜線遭竊復修施工費明細等（見偵字卷第137-139頁、第1
    43-145頁、第147頁、第151-183頁）附卷可資佐證，足認被
    告上開任意性自白與事實相符，堪以採信。本案事證明確，
    被告上開犯行，洵堪認定，均應予論罪科刑。
三、論罪科刑：
（一）核被告莊文宏就事實欄一所為，係犯刑法第321條第1項第
      3款之攜帶兇器竊盜罪；就事實欄二所為，係犯刑法第321
      條第1項第3款、第4款之結夥三人攜帶兇器竊盜罪。
（二）被告與共犯邱國興就事實欄一部分、被告與共犯邱國興、
      江建豐就事實欄二部分，均有犯意聯絡及行為分擔，均為
      共同正犯。
（三）被告所犯上開2罪間，犯意各別，行為互殊，應予分論併
      罰。
（四）公訴意旨固主張被告本案犯行應論以累犯，然並未就被告
      構成累犯之事實及應加重其刑之事項具體指出相關證明方
      法，是參酌最高法院110年度台上大字第5660號裁定意旨
      ，本院尚毋庸依職權調查並為相關之認定，爰僅將被告之
      前科紀錄列入刑法第57條第5款「犯罪行為人之品行」之
      量刑審酌事由，附此敘明。
（五）爰以行為人之責任為基礎，審酌被告因一時貪念，竟任意
      竊取他人財物，恣意侵害他人財產權，使他人受有損害，
      其行為對社會經濟秩序及他人財產安全之危害尚非輕微，
      益徵被告法治觀念淡薄，況被告於第一次犯行得手後，旋
      於翌日再次夥同共犯邱國興、江建豐前往同一地點行竊，
      顯見其對他人財產法益之輕率態度，惟念及被告犯後尚知
      坦認犯行，態度非劣，兼衡其等犯罪之動機、手段、情節
      、所竊得之財物價值及對告訴人所造成之法益損害大小及
      其於本院審理中所述之家庭生活與經濟狀況等一切情狀（
      見本院審易緝字卷第84頁），分別量處如主文所示之刑，
      並定其應執行刑如主文所示，以示懲儆。
四、沒收：
    按犯罪所得，屬於犯罪行為人者，沒收之；於全部或一部不
    能沒收或不宜執行沒收時，追徵其價額；第1項及第2項之犯
    罪所得，包括違法行為所得、其變得之物或財產上利益及其
    孳息，刑法第38條之1第1項、第3項、第4項分別定有明文。
    另犯罪所得之沒收，以各人實際所得者為限，故2人以上共
    同犯罪，應各按其利得數額負責，至於犯罪所得之多寡，應
    由事實審法院綜合卷證資料及調查所得認定之。經查：
（一）被告於偵查及本院準備程序中均供稱：因為邱國興欠我錢
      ，事實欄一所示竊得的電纜線變賣的錢他都沒有拿，變賣
      得款新臺幣（下同）7,788元全部都由我拿的；事實欄二
      部份我分到3,762元等語（見偵字卷第306-307頁、本院審
      易緝字卷第77-78頁）；核與共犯邱國興、江建豐於偵查
      及本院審理中所述相符（見偵字卷第306-307頁、本院審
      原易字卷第87-88頁、第121頁），足認被告前開二次竊盜
      犯行分別獲有7,788元、3,762元，均為其各次犯行之犯罪
      所得，應依刑法第38條之1第1項前段、第4項規定宣告沒
      收，然因上開財物未據扣案，爰依刑法第38條之1第3項規
      定，於全部或一部不能沒收或不宜執行沒收時，追徵其價
      額。
（二）被告用以犯本案事實欄一、二所示竊盜犯行所持用之電線
      剪未據扣案，且查無證據足認現尚存在，且上開物品單獨
      存在欠缺刑法上之重要性，爰依刑法第38條之2第2項規定
      ，不予宣告沒收，併此敘明。
據上論斷，應依刑事訴訟法第273條之1第1項、第299條第1項前
段，判決如主文。
本案經檢察官廖晟哲提起公訴，檢察官賴瀅羽到庭執行職務。
中　　華　　民　　國　　111 　年　　8 　　月　　26　　日
                  刑事審查庭  法  官  陳俐文
以上正本證明與原本無異。
如不服本判決應於收受判決後20日內向本院提出上訴書狀，並應
敘述具體理由。其未敘述上訴理由者，應於上訴期間屆滿後20日
內向本院補提理由書(均須按他造當事人之人數附繕本)「切勿逕
送上級法院」。 
　　　　　　　　　　　　　　　書記官　陳俐蓉　　　　　　
中　　華　　民　　國　　111 　年　　8 　　月　　26　　日
中華民國刑法第321條
犯前條第1項、第2項之罪而有下列情形之一者，處6月以上5年以
下有期徒刑，得併科50萬元以下罰金：
一、侵入住宅或有人居住之建築物、船艦或隱匿其內而犯之。
二、毀越門窗、牆垣或其他安全設備而犯之。
三、攜帶兇器而犯之。
四、結夥三人以上而犯之。
五、乘火災、水災或其他災害之際而犯之。
六、在車站、港埠、航空站或其他供水、陸、空公眾運輸之舟、
    車、航空機內而犯之。
前項之未遂犯罰之。